【裁判字號】    89,訴,334
【裁判日期】    900529
【裁判案由】    損害賠償
【裁判全文】
臺灣板橋地方法院民事判決  八十九年度訴字第三三四號
    原      告    臺北縣警察局
    法定代理人    乙○○
右當事人間損害賠償事件，本院判決如左：
    主      文
被告甲○○應給付原告新臺幣伍萬捌仟肆佰肆拾玖元，及自民國九十年五月十六日起
至清償日止，按週年利率百分之五計算之利息。
訴訟費用由被告負擔。
    事      實
甲、原告方面：
    一、聲明：如主文所示。
    二、陳述：被告甲○○於民國八十八年四月三日凌晨，駕駛車號ＣＲ－九０六九
        號小客車，在臺北縣三重市○○○○街與環河路口，撞毀原告所管理之交通
        號誌設施，即三色號誌燈桿一桿、三燈雙面燈箱一組、三燈單面燈箱二組、
        線路六十公尺，原告計支出修復費用新臺幣（下同）五萬八千四百四十九元
        。為此，提起本訴，請求被告賠償原告之損害如聲明所示。提出臺北縣警察
        局書函、臺北縣警察局三重分局書函、談話筆錄等件（俱影本）為證。
乙、被告方面：
    聲明及陳述：對原告主張之事實及提出之證據不爭執，陳稱：希望能分期付款等
    語。
    理      由
一、原告主張：被告甲○○於民國八十八年四月三日凌晨，駕駛車號ＣＲ－九０六九
    號小客車，在臺北縣三重市○○○○街與環河路口，撞毀原告所管理之交通號誌
    設施，即三色號誌燈桿一桿、三燈雙面燈箱一組、三燈單面燈箱二組、線路六十
    公尺，原告計支出修復費用五萬八千四百四十九元等語，業據原告提出臺北縣警
    察局書函、臺北縣警察局三重分局書函、談話筆錄等件（俱影本）為證，被告對
    原告主張之事實及提出之證據，亦不爭執。原告前揭主張，自堪信為真實。
二、按因故意或過失不法侵害他人權利者，負損害賠償責任，民法一百八十四條第一
    項前段定有明文。次按物被毀損時，被害人得依民法第一百九十六條規定請求賠
    償其物因毀損所減少之價額，此價額得以修復費用為估定標準，但以必要者為限
    ，亦為最高法院七十七年度第九次民事庭會議決議意旨釋示在案。又負損害賠償
    責任而應回復原狀者，債權人得請求支付回復原狀所必要之費用，以代回復原狀
    ，八十八年四月二十一日修正、八十九年五月五日生效之民法第二百十三條第三
    項，復設有明文規定（此項條文，依民法債編施行法第十二條規定，於民法修正
    施行前因負損害賠償責任而應回復原狀者，亦有適用）。被告駕車撞毀原告管理
    之交通號誌等物，自應負過失侵權行為損害賠償責任。
三、從而，原告依據民法第一百八十四條、第一百九十六條、現行民法第二百十三條
    第三項之侵權行為之法律關係，請求被告給付原告五萬八千四百四十九元，及自
    起訴狀繕本送達翌日即九十年五月十六日起（查因原告先前對被告甲○○請求給
    付之聲明將被告姓名誤載為：張勝和，原告迨至九十年五月七日始具狀提出更正
    ，並於九十年五月十五日言詞辯論期日，當庭將此更正通知被告，應認原告正確
    之起訴通知係於該日始到達被告甲○○，被告甲○○於翌日起負遲延責任）至清
    償日止，按週年利率百分之五計算之利息，為有理由，應予准許。
四、結論，本件原告對被告甲○○之訴為有理由，依民事訴訟法第七十八條，判決如
    主文。
中      華      民      國    九十      年      五      月    二十九    日
                                臺灣板橋地方法院民事第四庭
~B法  官  王復生
右正本證明與原本無異。
如不服本判決，應於判決送達後廿日內，向本院提出上訴狀。
中      華      民      國    九十      年              月              日
~B書記官  廖宮仕


司法院資訊處製作；財團法人民間司法改革基金會備份。
